【裁判字號】    89,簡上,106
【裁判日期】    890816
【裁判案由】    給付貨款
【裁判全文】
臺灣彰化地方法院民事判決  八十九年度簡上字第一○六號
    上  訴  人  百琇興業股份有限公司
    法定代理人  乙○○
    被上訴人    玄順塑膠企業股份有限公司
                            設.
    法定代理人  甲○○      住.
右當事人間請求給付貨款事件，上訴人對於中華民國八十九年五月十二日本院彰化簡
易庭第一審判決（八十九年度彰簡字第二０八號）提起上訴，本院判決如左：
    主      文
上訴駁回。
第二審訴訟費用由上訴人負擔。
    事      實
甲、上訴人方面：
一、聲明：(一)原判決廢棄。(二)被上訴人在第一審之訴駁回。(三)第一、二審訴訟費用由
    被上訴人負擔。
二、陳述：除與第一審判決記載相同者，予以引用外，補稱：其向被上訴人購入塑膠
    原料後予以製作出貨給下游，沒想到貨物因有瑕疵遭到退回，這時候其才知道被
    上訴人的原料不符規格，大約是在八十八年六月份知道有瑕疵，有請被上訴人來
    處理，但被上訴人均不理會。
乙、被上訴人方面：
一、聲明：（一）上訴駁回。（二）第二審訴訟費用由上訴人負擔。
二、陳述：除與第一審判決記載相同者，予以引用外，補稱：伊出給上訴人的貨與送
    給別家的原料都一樣，並沒有瑕疵，上訴人也沒有反應說是原料的問題。
三、證據：引用原審提出之證據。
    理      由
一、被上訴人於原審起訴主張上訴人自民國八十八年元月至三月間向其訂購塑膠原料
    ，合計貨款二十三萬二千零八元，迄今僅支付九萬五千元，尚有十三萬七千零八
    元未獲付款，故起請求給付上開貨款等語；上訴人則以被上訴人提供不符規格的
    塑膠原料，經發現後要求被上訴人另行提供合格之原料，被上訴人置之不理，以
    致上訴人遭受重大損失，被上訴人給付不完全且瑕疵不能補正，故主張解除契約
    ，被上訴人已不能請求貨款等語置辯。
二、本件被上訴人主張其與上訴人之間有貨款二十三萬二千零八元，迄今僅支付九萬
    五千元，尚有十三萬七千零八元未獲付款等語，為上訴人所不爭執，且有發票、
    估價單等件在卷可稽，自堪信為真實。又被上訴人主張上訴人應給付上開積欠之
    貨款等語，則為上訴人所拒，辯稱被上訴人所提出之之塑膠原料有瑕疵，此等瑕
    疵已不能補正，故其已解除契約等語。按「原告於起訴原因已有相當之證明，而
    被告於抗辯事實並無確實證明方法，僅以空言爭執者，當然認定其抗辯事實之非
    真正，而應為被告不利益之裁判。」（最高法院十八年度上字第一六七九號判例
    可資參照），上訴人主張塑膠原料有瑕疵之情事，此既為被上訴人所否認，自應
    由上訴人負舉證責任，但上訴人並未舉出任何證據以資證明，是上訴人之主張難
    認有理由，故上訴人主張瑕疵不能補正而解除契約云云，即無可採。且按民法第
    三百六十五條規定，買受人因物有瑕疵而得解除契約或減少價金者，其解除權或
    請求權，於買受人通知出賣人有瑕疵後六個月不行使而消滅，本件上訴人於本院
    自陳其在八十八年六月份就已發現瑕疵並通知被上訴人等語，而上訴人迨至八十
    九年四月二十八日始主張解除契約，顯然已超過六個月，揆諸上開法文，上訴人
    主張解除契約云云，亦屬無據。
三、從而，原審判決命上訴人應給付一十三萬七千零八元，及自支付命令狀繕本送達
    翌日即民國八十九年三月二十二日起至清償日止，按週年利息百分之五計算之利
    息，復依聲請宣告假執行，於法並無不合。上訴意旨指摘原判決不當，求予廢棄
    改判，為無理由，應予駁回其上訴。
據上論結：本件上訴為無理由，依民事訴訟法第四百三十六條之一第三項、第四百四
十九條第一項、第七十八條，判決如主文。
中      華      民      國    八十九    年      八      月     十六     日
                              台灣彰化地方法院民事第二庭
~B審判長法官  羅培昌
~B法      官  陳正禧
~B法      官  陳弘仁
右為正本係照原本作成
不得上訴。
中      華      民      國    八十九    年      八      月     十六     日
~B法院書記官  陳瑤芳


司法院資訊處製作；財團法人民間司法改革基金會備份。
